Minutes et répertoires du notaire Jean THIERRY, 8 août 1732 - 14 mars 1748 (étude V)
Archives nationales
Minutes et répertoires du notaire Jean THIERRY (étude V)
8 août 1732 - 14 mars 1748
MC/ET/V/368 - MC/ET/V/441, MC/RE/V/6
Etude V; Thierry, Jean
Archives nationales de France
Minutes et répertoires: la loi 2008-696 du 15 juillet 2008 relative aux archives a fixé à 75 ans à compter de la date de l'acte, ou à 25 ans à compter de la date du décès de l'intéressé si ce délai est plus bref, le délai de communication des minutes et répertoires des notaires; ce délai est porté à 100 ans à compter de la date de l'acte si le document se rapporte à un mineur (code du Patrimoine, articles L213-2, 4e d et 5e).
Autres documents de l'étude (dossiers de clients, comptabilité...): s'agissant d'archives privées, ces documents sont communicables selon les modalités fixées par le déposant ou le donateur.
Certains documents ne sont pas accessibles en raison de leur mauvais état de conservation.
Versement
Accès aux instruments de recherche de tous les notaires de l’étude V
Archives de l'étude V
- Minutes de Jean THIERRY, 8 août 1732 - 14 mars 1748; MC/ET/V/368 - MC/ET/V/441
  - Minutes. 1732, 8 août - 1732, 8 août 1732 - 1732; MC/ET/V/368
    Informations complémentaires:
    Informations concernant le classement:
    Le niveau inférieur de description, quand il existe, correspond aux minutes d'actes. Toutes les minutes ne sont pas forcément décrites une à une. Les descriptions de ces minutes sont plus ou moins détaillées.
    - Saint Remy (Louis de) potier d'étain rue des Chargeurs § Procuration, 2 septembre 1732; MC/ET/V/368
      Origine de l'information:
      Artisans XVIIIe siècle, par M. Rambaud et C. Grodecki, 1956-1977 ( fichier papier entièrement dématérialisé; voir contexte dans le Plan d’orientation général - Notaires de Paris, guides thématiques du Minutier).
      Date de révision: 2011-2012
      Date de création de la notice: 2010
      procuration; Saint Remy, Louis de
    - Lory (Claude) horloger des bâtiments du Roi rue de la Haute Vannerie § Partage, 26 septembre 1732; MC/ET/V/368
      partage; Lory, Claude
    - Certificat de notoriété de la disparition depuis sept ans de Léonard Desmarais, serrurier, aux dires de Christophe Huet, peintre, demeurant rue de la Verrerie, et Jean Hamoche, maître fondeur, demeurant rue Jean-Pain-Mollet., 27 septembre 1732; MC/ET/V/368
      Documents du Minutier central concernant l'histoire de l'art (1700-1750), par Mireille Rambaud, tome II [études I à X, soit 2357 actes], Paris, Archives nationales, 1971, p. 295 (instrument de recherche imprimé dématérialisé, certaines notices sont plus détaillées dans la version intégrale accessible en ligne par la rubrique 'Autres instruments de recherche', voir contexte dans le Plan d’orientation général - Notaires de Paris, guides thématiques du Minutier).
      Date de révision: 2011
      Date de création de la notice: 2009
      Documents du Minutier central concernant l'histoire de l'art (1700-1750), par M. Rambaud, tome II, Paris, Archives nationales, 1971, CVI-1298 p.
    - Desmarais (Léonard) serrurier; absent de la France depuis plus de 7 ans § Notoriété, 27 septembre 1732; MC/ET/V/368
      Desmarais, Léonard
    - Hamoche (Jean) maître fondeur; rue Jean Pain Mollet § Notoriété, 27 septembre 1732; MC/ET/V/368
      Hamoche, Jean
    - Boutteville (Jean-Baptiste), marchand orfèvre joaillier, rue des Arcis § Notoriété, 21 octobre 1732; MC/ET/V/368
      notoriété; Boutteville, Jean-Baptiste
    - Ledoux (Claude) maître fondeur rue Saint-Eloy § Notoriété, 27 novembre 1732; MC/ET/V/368
      Ledoux, Claude
    - Viardot (Charles), marchand orfèvre, rue Saint-Eloi § Notoriété, 27 novembre 1732; MC/ET/V/368
      notoriété; Viardot, Charles
    - Bouillé (Michel) maçon à Neuilly § Vente par la veuve de .., 30 novembre 1732; MC/ET/V/368
      acte de vente; Bouillé, Michel
    - Crochard (Pierre), peintre, rue de la Perle § Quittance, 19 décembre 1732; MC/ET/V/368
      quittance; Crochard, Pierre
    - Petit (Pierre) maître coutelier rue de l'Arbre Sec § Transport, 26 décembre 1732; MC/ET/V/368
      Petit, Pierre
  - Minutes. 1733, janvier - 1733, avril, janvier 1733 - avril 1733; MC/ET/V/369
    - Concession pour 20 équipages pour pêcher vaches et loups marins aux îles de la Madeleine d'après le brevet du 2 juillet 1731, 5 janvier 1732; MC/ET/V/369
      Étrangers en France, Français à l'étranger et aux colonies, XVIe-XIXe siècle (env. 1.000 actes), par le personnel du Minutier,1950-2000 (fichier papier entièrement dématérialisé; voir contexte dans le Plan d’orientation général - Notaires de Paris, guides thématiques du Minutier).
      Date de création de la notice: 2002
      Amérique
    - Privilège de tuerie des vaches et loups marins délivrée le 2 juillet 1731 aux sieurs Karader Poutier et Barthélémy Cheron aux îles de la Madeleine, 5 janvier 1733; MC/ET/V/369
      Karader Poutier; Cheron, Barthélémy
    - Bourlot (Eustache), maître peintre, rue du Four § Mariage de .., 1er février 1733; MC/ET/V/369
      contrat de mariage; Bourlot, Eustache
    - Bourlot (Jean-Baptiste), maître peintre, rue du Four § Mariage du fils de .., 1er février 1733; MC/ET/V/369
      contrat de mariage; Bourlot, Jean-Baptiste
    - Trou (Henri) maître de la manufacture royale de porcelaine et fayance de Saint Cloud § Pièce annexée; Dépôt de pièces, 20 février 1733; MC/ET/V/369
      Trou, Henri
    - Guyard (Henri) entrepreneur des bâtiments du duc d'Orleans § Pièce, annexe Dépôt, 20 février 1733; MC/ET/V/369
      Guyard, Henri
    - Mouret (Pierre) maître maçon rue de la Mortellerie § Mainlevée, 25 février 1733; MC/ET/V/369
      Mouret, Pierre
    - Berchier (Louis) maître serrurier rue de la Savonnerie § Mainlevée, 25 février 1733; MC/ET/V/369
      Berchier, Louis
    - Petoureau (Marin) maître maçon rue de Grenelle § Quittance, 3 mars 1733; MC/ET/V/369
      quittance; Petoureau, Marin
    - Dauvergne (Antoine) maître Cartier rue de Seine § Procuration, 11 avril 1733; MC/ET/V/369
      procuration; Dauvergne, Antoine
    - Curé (Simon) ciseleur quai Peletier § Testament, 6 mai 1733; MC/ET/V/369
      testament; Curé, Simon
    - Mailly (Louis), marchand orfèvre, place Dauphine § Testament de Simon Curé, 6 mai 1733; MC/ET/V/369
      testament; Mailly, Louis; Curé, Simon
  - Minutes. 1733, mai - 1733, août, mai 1733 - août 1733; MC/ET/V/370
    - Lenoir (Etienne) maître horloger place Dauphine § Mariage du fils de .., 1er mai 1733; MC/ET/V/370
      contrat de mariage; Lenoir, Etienne
    - Lenoir (Jacques) maître horloger place Dauphine § Mariage de .., 1er mai 1733; MC/ET/V/370
      contrat de mariage; Lenoir, Jacques
    - orfèvre joaillier (alloué) § Martial Vilotrél, marchande de toile, met son fils Gabriel V., âgé de 13 ans, pour 4 ans, chez Paul Nicard, marchand orfèvre joaillier. Logé, nourri, couché à la réserve de la première année. S.d.d., 14 mai 1733; MC/ET/V/370
    - Nicard (Paul), marchand orfèvre joaillier, rue de la Tacherie § Alloué, 14 mai 1733; MC/ET/V/370
      contrat de travail; Nicard, Paul
    - Couffinhal (Léonard) doreur rue de la Tannerie § Mariage de .., 17 mai 1733; MC/ET/V/370
      contrat de mariage; Couffinhal, Léonard
    - Ouille (Pierre) maître doreur place de Greve § Mariage de la fille de .., 31 mai 1733; MC/ET/V/370
      contrat de mariage; Ouille, Pierre
    - Saucourt (Adam) maître tapissier rue des Vieux Augustins § Quittance, 8 juin 1733; MC/ET/V/370
      quittance; Saucourt, Adam
    - Pasquet (Pierre) tapissier valet de chambre du feu cardinal de Noailles § Transport de rente, 12 juin 1733; MC/ET/V/370
      transport de droits; Pasquet, Pierre
    - Morin (Charles) maître maçon entrepreneur des bâtiments rue Vieille du Temple § Consentement, 9 juillet 1733; MC/ET/V/370
      Morin, Charles
  - Minutes. 1733, septembre - 1733, décembre, septembre 1733 - décembre 1733; MC/ET/V/371
    - Deharchy (Jean), marchand orfèvre, rue de la Vieille Draperie § Alloué, 5 septembre 1733; MC/ET/V/371
      contrat de travail; Deharchy, Jean
    - marchand orfèvre (alloué) § Antoine Bailly, fils mineur de défunt Pierre Bailly, maçon, se met pour 3 ans, chez Jean de Harchy, marchand orfèvre. Nourri, logé, blanchi. Moyennant 150 l. payées par les marguilliers de Saint-Jean en Grève. Alloué, 5 septembre 1733; MC/ET/V/371
    - Bazin (François) maître menuisier à Nantes § Transport de rente, 22 septembre 1733; MC/ET/V/371
      transport de droits; Bazin, François
    - Bazin (Nicolas) menuisier à Rochefort § Transport de rente, 22 septembre 1733; MC/ET/V/371
      transport de droits; Bazin, Nicolas
    - Bazin (Joseph) menuisier au Bourg de Marenne § Transport de rente et 19 septembre (dépôt de pièces) pour tous les Bazin, 22 septembre 1733; MC/ET/V/371
      transport de droits; Bazin, Joseph
    - Bazin (Jean Baptiste) maître menuisier à Tours § Transport de rente, 22 septembre 1733; MC/ET/V/371
      transport de droits; Bazin, Jean Baptiste
    - Bazin (Jean) maître menuisier à Tours § Transport de rente, 22 septembre 1733; MC/ET/V/371
      transport de droits; Bazin, Jean
    - Bazin (Jacques) maître menuisier à Tours § Transport de rente, 22 septembre 1733; MC/ET/V/371
      transport de droits; Bazin, Jacques
    - Curé (Simon) ciseleur quai Peletier § Testament, 5 octobre 1733; MC/ET/V/371
    - Besnier (M.), orfèvre du roi, légataire universel § Testament, 5 octobre 1733; MC/ET/V/371
      testament; Besnier, M.
    - Jobert (Henri) maçon à Brie-Comte-Robert § bail à .., 9 octobre 1733; MC/ET/V/371
      bail; Jobert, Henri
    - Beauvillain (Charles) maître horloger rue Dauphine § Mariage de .., 18 octobre 1733; MC/ET/V/371
      contrat de mariage; Beauvillain, Charles
    - Contrat de mariage auquel est témoin la veuve de Louis Moreau (décédé), maître de danse, sœur de la mariée., 7 novembre 1733; MC/ET/V/371
      Musique XVIIIe siècle, danseurs (1.088 actes), par Madeleine Jurgens, Mireille Rambaud, Valérie Brousselle, 1963, 1984-1996. Le fichier a été traité pour la partie 'danseurs'.(fichier papier entièrement dématérialisé; voir contexte dans le Plan d’orientation général - Notaires de Paris, guides thématiques du Minutier).
      Date de création de la notice: 2005
      contrat de mariage; Moreau, Louis; danseur; enseignant
    - Leloy (Michel) maître potier d'étain rue Bordette § bail à la veuve de .., 16 novembre 1733; MC/ET/V/371
      bail; Leloy, Michel
    - Pagnac (Philippe) maçon rue de la Mortellerie § Transport de droits, 30 novembre 1733; MC/ET/V/371
      transport de droits; Pagnac, Philippe
    - Muidebled (Robert), maître menuisier, rue Boucherat § Quittance, 23 décembre 1733; MC/ET/V/371
      quittance; Muidebled, Robert
  - Minutes. 1734, janvier - 1734, avril, janvier 1734 - avril 1734; MC/ET/V/372
    - Saint Jean en Grève (église de) § Etat des ornements, argenterie et autres choses appartenant à la fabrique de Pièce annexe; Décharge de caution, 15 mars 1733; MC/ET/V/372
      Fichier dit 'général' XVIIe-XVIIIe siècles, par le personnel du Minutier, 1954-1999 ( fichier papier entièrement dématérialisé; voir contexte dans le Plan d’orientation général - Notaires de Paris, guides thématiques du Minutier).
      Saint Jean en Grève, église de
    - Millard (Toussaint), menuisier, à Saint-Germain-en-Laye § Don mutuel, 15 janvier 1734; MC/ET/V/372
      donation; Millard, Toussaint
    - Guérin (Dominique) marchand éventailliste rue Saint Denis § Renonciation, 20 février 1734; MC/ET/V/372
      Guérin, Dominique
    - Narjot (Jacques) entrepreneur des bâtiments du Roi à Versailles § Procuration de la veuve de .., 22 février 1734; MC/ET/V/372
      procuration; Narjot, Jacques
    - Chiquet (Toussaint) menuisier grande rue du fg. Saint Jacques § Quittance, 8 avril 1734; MC/ET/V/372
      quittance; Chiquet, Toussaint
    - Transport par Jean-Baptiste Adam, maître marchand marbrier (sculpteur) et Marie-Françoise Delaporte, sa femme, demeurant rue de Fourcy, à Nicolas Fortier, avocat au parlement, de 302 livres 18 sols 1 denier de rente constituées au profit dudit Adam par Christine-Antoinette-Charlotte Desmares, fille majeure, le 11 février 1726 devant Jullienne, en conversion de la somme de 6.058 livres 2 sols qu'elle avait été condamnée à lui payer par sentence du Châtelet du 29 janvier 1726, en payement des travaux qu'il avait effectués dans une grande maison sise rue de Varenne, appartenant à ladite demoiselle, et conformément aux marchés passés devant Dionis l'aîné les 22 mars 1720 et 21 mars 1724. -Le transport de ladite rente est fait par les époux Adam audit Fortier héritier d'Antoine Marion, prêtre, professeur de philosophie au collège de Navarre, en acquit de 2.250 livres qu'ils lui devaient encore sur le prix d'une maison achetée par eux audit Marion le 2 décembre 1726 devant Fauconnier et Hargenvillier le jeune. Le sieur Fortier s'engage à payer aux époux Adam la différence entre le principal de la rente, augmenté des arrérages échus depuis le 1er janvier, et les 2.250 livres, montant de leur dette., 16 avril 1734; MC/ET/V/372
      Documents du Minutier central concernant l'histoire de l'art (1700-1750), par Mireille Rambaud, tome II [études I à X, soit 2357 actes], Paris, Archives nationales, 1971, p. 724 (instrument de recherche imprimé dématérialisé, certaines notices sont plus détaillées dans la version intégrale accessible en ligne par la rubrique 'Autres instruments de recherche', voir contexte dans le Plan d’orientation général - Notaires de Paris, guides thématiques du Minutier).
  - Minutes. 1734, mai - 1734, août, mai 1734 - août 1734; MC/ET/V/373
    - Transport par Antoine Pillement à François-Justin Barbedienne, marchand ceinturier, pour le temps qui reste à courir du bail qui lui a été consenti par le prévôt des marchands et les échevins de Paris, le 11 juillet 1730, de la dixième maison du Pont-Notre-Dame, du côté de l'amont, où pend pour enseigne Le Marteau d'arme, moyennant 750 livres de loyer annuel., 2 juin 1734; MC/ET/V/373
      Documents du Minutier central concernant l'histoire de l'art (1700-1750), par Mireille Rambaud, tome II [études I à X, soit 2357 actes], Paris, Archives nationales, 1971, p. 369 (instrument de recherche imprimé dématérialisé, certaines notices sont plus détaillées dans la version intégrale accessible en ligne par la rubrique 'Autres instruments de recherche', voir contexte dans le Plan d’orientation général - Notaires de Paris, guides thématiques du Minutier).
    - horloger (apprentissage) François Camille § Le Marchand, ayant mis son fils André Camille Le M. pour 6 ans, chez Claude Chirac, maître horloger, le remet pour parachever les deux ans restants, chez Jean Baptiste Merlier, maître horloger. Nourri, logé, blanchi. Moyennant 30 l., 12 juin 1734; MC/ET/V/373
      contrat d'apprentissage
    - Pinson (Julien) maître maçon entrepreneur des bâtiments à Versailles § Extrait d'inventaire, 20 juillet 1734; MC/ET/V/373
      inventaire; Pinson, Julien
    - Ladoué (Jean Jacques) maître menuisier Cloitre Saint-Avoy § Alloué, 16 août 1734; MC/ET/V/373
      Ladoué, Jean Jacques
    - Ledoux (Georges) maître doreur rue de la Tissanderie § Alloué, 20 août 1734; MC/ET/V/373
      Ledoux, Georges
    - Fontaine (Jean Baptiste) maître doreur § Alloué, 23 août 1734; MC/ET/V/373
      Fontaine, Jean Baptiste
    - Portier (Antoine) maître doreur Pont Notre Dame § Alloué, 23 août 1738; MC/ET/V/373
      Portier, Antoine
  - Minutes. 1734, septembre - 1734, décembre, septembre 1734 - décembre 1734; MC/ET/V/374
    - Vasselin (Pierre) sculpteur cul de Sacq des Babillards § Mainlevée, 27 octobre 1734; MC/ET/V/374
      Vasselin, Pierre
    - Cattier (Nicolas) marchand lapidaire rue Saint-Martin § Vente, 12 novembre 1734; MC/ET/V/374
      acte de vente; Cattier, Nicolas
  - Minutes. 1735, janvier - 1735, avril, janvier 1735 - avril 1735; MC/ET/V/375
    - BADELEME Horloger Pendule par .. § (Inventaire après décès), 19 janvier 1735; MC/ET/V/375
      inventaire
    - Mercier (Charles), orfèvre, rue des Barres § Transport, 9 février 1735; MC/ET/V/375
      cession; Mercier, Charles
    - LE FOULON (Guillaume Elie) Maître maçon Rue Saint-Jacques-de-la-Boucherie § Consentement .., 15 février 1735; MC/ET/V/375
      Le Foulon, Guillaume Elie
    - BEAUSIRE (Joachim) Maître maçon Rue Bar du Bec (paroisse Saint-Merry) § Témoin à un mariage, 18 février 1735; MC/ET/V/375
      contrat de mariage; Beausire, Joachim
    - BOUDINOT (Antoine) Maître maçon Rue perdue (S/t/ Etienne du Mont) § Témoin à un mariage .., 18 février 1735; MC/ET/V/375
      contrat de mariage; Boudinot, Antoine
    - ADENET (Nicolas) Doreur Rue de la Levrette § Inventaire après décès du mari de sa veuve .., 22 mars 1735; MC/ET/V/375
      inventaire; Adenet, Nicolas
    - Inventaire après décès de Cardin Lebret, chevalier, comte de Selles, seigneur de Pantin, conseiller d'État, premier président du parlement d'Aix, intendant de justice, police et finance et commandant en Provence, dressé au domicile, rue de Grève, de Louis-Roger Regnard, procureur du défunt en toutes ses affaires, à la requête de ses enfants et héritiers., 26 mars 1735; MC/ET/V/375
      Les bijoux et médailles formaient le contenu de deux ballots qui ont été portés chez le notaire, rue Sainte-Avoie. L'un renfermait une commode en bois noirci, en forme de médaillier, comprenant t rente-six tiroirs qui contenaient 17.167 médailles.
      Les médailles, dort l'inventaire occupe trois feuillets, sont estimées ainsi que les bijoux, par Mathurin-Lambert Payen, marchand orfèvre-joaillier, demeurant rue Saint-Denis, Paul de La Fosse, aussi marchand orfèvre-joaillier, demeurant quai de l'Horloge, Antoine Laisné, écuyer, demeurant rue Michel-le-Comte, et Claude Genevrier, docteur en médecine, demeurant rue Plâtrière, 'tous deux antiquaires'.
      Parmi les médailles d'or, d'argent, de cuivre, de bronze, on relève des têtes, des villes, des batailles, des médailles et monnaies de l'empire byzantin, des médailles consulaires et impériales, des médailles modernes, dont un Cromwell, des empereurs, des papes, des rois, des villes grecques, des rois de Syrie et d'Égypte, des suites des siècles de Dioclétien et de Valentinien, des médailles samaritaines et judaïques. Le total des estimations s'élève à ... 30.125 l.
      A noter parmi les bijoux contenus dans les cassettes qui formaient le second ballot, un grand nombre de pierres gravées, intailles antiques et autres, montées ou non montées.
      A noter encore:
      Un portrait du cardinal de Richelieu, en miniature, dans sa boîte, prisé ... 30 l.
      et une bague en or, 'tournante', portant aussi en miniature, d'un côté le portrait du roi, de l'autre celui de la reine, aussi en miniature, prisée ... 40 l.
      Documents du Minutier central concernant l'histoire de l'art (1700-1750), par Mireille Rambaud, tome II [études I à X, soit 2357 actes], Paris, Archives nationales, 1971, p. 1050 (instrument de recherche imprimé dématérialisé, certaines notices sont plus détaillées dans la version intégrale accessible en ligne par la rubrique 'Autres instruments de recherche', voir contexte dans le Plan d’orientation général - Notaires de Paris, guides thématiques du Minutier).
    - Payen (Mathurin Lambert), orfèvre joaillier, rue Saint-Denis. § Inventaire de bijoux par .. (Inventaire après décès du Chevalier Comte de Selles), 26 mars 1735; MC/ET/V/375
      inventaire après décès; Payen, Mathurin Lambert
    - Delafosse (Paul), orfèvre joaillier - quai de l'Horloge § Inventaire de bijoux par - (- après décès du comte de Selles), 26 mars 1735; MC/ET/V/375
      inventaire après décès; Delafosse, Paul
    - BARRERE (Julien) Maître tapissier Rue de la Verrerie § Obligation..., 5 avril 1735; MC/ET/V/375
      obligation; Barrere, Julien
    - LEVASSEUR (Antoine Nicolas) Maître fondeur Rue de la Vannerie § Bail par .., 26 avril 1735; MC/ET/V/375
      bail; Levasseur, Antoine Nicolas
    - DENEUMAISON (Pierre) Entrepreneur des ouvrages pour le Roi Hôtel des Invalides. § Procuration .., 23 juin 1735; MC/ET/V/375
      procuration; Deneumaison, Pierre
    - Crose (Charles), maître orfèvre, Pont au Change § Notoriété, 22 juillet 1735; MC/ET/V/375
      notoriété; Crose, Charles
  - Minutes. 1735, mai - 1735, juillet, mai 1735 - juillet 1735; MC/ET/V/376
    - VALADON (Jacques) Maçon; Rue de la Vannerie § Convention .., 5 juin 1735; MC/ET/V/376
      Valadon, Jacques
    - CHANEL (Charles), peintre et doreur Rue de la Tacherie § Donation .., 16 juin 1735; MC/ET/V/376
      donation; Chanel, Charles
    - Gallois (Gabriel), orfèvre joaillier, Pont au Change § Vente de maison .., 8 juillet 1735; MC/ET/V/376
      acte de vente; Gallois, Gabriel
    - Gallois (Gabriel), orfèvre joaillier, Pont au Change § Obligation .., 28 juillet 1735; MC/ET/V/376
      obligation; Gallois, Gabriel
  - Minutes. 1735, août - 1735, décembre, août 1735 - décembre 1735; MC/ET/V/377
    - Noël (Louis) maçon au Mesnil Amelot § Procuration, 3 mars 1728; MC/ET/V/377
      procuration; Noël, Louis
    - ADENET (Nicolas) Doreur Rue de la Lorette § Partage .., 1er août 1735; MC/ET/V/377
      partage; Adenet, Nicolas
    - VALADON (Jacques) Maçon; Rue de la Vannerie § Quittance et Consentement, 6 août 1735; MC/ET/V/377
      quittance; Valadon, Jacques
    - Vente de meubles, par Henri-Christophe Berns, procureur de Charles-Louis-Antoine d'Alsace, comte de Boussu, prince de Chimay et du Saint-Empire, à Laurent de Jussieu, bourgeois de Paris, demeurant cul-de-sac de la Fosse-aux-Chiens, paroisse Saint-Germain-l'Auxerrois, moyennant la somme de 6.500 livres, sur laquelle l'acquéreur versera par délégation 2.500 livres, montant des loyers échus dûs par le prince, pour la maison qu'il occupait, ces derniers temps, rue Saint-Dominique, près du Luxembourg, appartenant au président Briçonnet., 20 août 1735; MC/ET/V/377
      Les tableaux, avec les livres et effets vendus, se trouvent dans ladite maison.
      Vierge avec l'Enfant Jésus, peinte par Raphaël.
      Un 'essay' de Raphaël, représentant Deux têtes.
      Les Quatre saisons, 4 tableaux de Teniers.
      - 78 tableaux sans noms d'auteurs (13 dits 'originaux'): sujets religieux, 23 (2 Sainte Barbe poursuivie par son père à cheval); mythologie, 13; sujets historiques, 7 (batailles, rencontres de guerre, Rencontre du lieutenant Leckerbetken; paysages, 23; têtes et figures de genre, 11; fruits, l.
      Documents du Minutier central concernant l'histoire de l'art (1700-1750), par Mireille Rambaud, tome II [études I à X, soit 2357 actes], Paris, Archives nationales, 1971, p. 878 (instrument de recherche imprimé dématérialisé, certaines notices sont plus détaillées dans la version intégrale accessible en ligne par la rubrique 'Autres instruments de recherche', voir contexte dans le Plan d’orientation général - Notaires de Paris, guides thématiques du Minutier).
    - LELIEVRE (Claude) Maître tapissier; Cloître Saint Jacques § Bail de Meubles, 30 août 1735; MC/ET/V/377
      bail; Lelievre, Claude
    - CONTOUR (Gérard) Menuisier Vincennes § Mariage de .., 8 octobre 1735; MC/ET/V/377
      contrat de mariage; Contour, Gérard
    - FENASSE (Guillaume) Maître menuisier Rue de Lacroix § Promesse et obligation .., 9 octobre 1735; MC/ET/V/377
      obligation; Fenasse, Guillaume
    - HIDEULX (François) Evantailliste; Rue du Temple § Mariage de .., 19 octobre 1735; MC/ET/V/377
      contrat de mariage; Hideulx, François
    - BEAUVILLAIN (Charles) Maître horloger Rue Dauphine § mise en apprentissage chez .., 21 octobre 1735; MC/ET/V/377
      contrat d'apprentissage; Beauvillain, Charles